臺灣高雄地方法院刑事判決
111年度審訴字第660號
公  訴  人  臺灣高雄地方檢察署檢察官
被      告  林家榮



上列被告因搶奪案件，經檢察官提起公訴（111年度偵字第20572
號），因被告於準備程序進行中，就被訴事實為有罪之陳述，經
受命法官告知簡式審判程序之旨，並聽取被告與公訴人之意見後
，由本院合議庭裁定由受命法官獨任依簡式審判程序審理，判決
如下：
    主  文
林家榮犯搶奪罪，處有期徒刑拾月。未扣案之犯罪所得提袋壹個
、手機壹支、雨傘壹支、衛生紙貳包、耳機壹個，均沒收，於全
部或一部不能沒收或不宜執行沒收時，追徵其價額。
    事  實
一、林家榮於民國111年7月10日晚間9時許，騎乘腳踏車行經高
    雄市前鎮區武慶一路241巷與瑞信街口時，見鄭子涵手持提
    袋(內有手機1支、鑰匙1串、雨傘1支、衛生紙2包、耳機1個
    等物)徒步行走在路邊，竟意圖為自己不法之所有，基於搶
    奪之犯意，騎乘腳踏車接近鄭子涵，並徒手搶奪鄭子涵手中
    之提袋，得手後騎乘腳踏車離去。嗣經鄭子涵報警處理，為
    警調閱監視器錄影畫面，循線查悉上情，並扣得腳踏車2台
    、空針筒1支。
二、案經鄭子涵訴由高雄市政府警察局前鎮分局報告臺灣高雄地
    方檢察署檢察官偵查後起訴。
    理  由
一、程序方面：
    本件被告林家榮所犯係死刑、無期徒刑、最輕本刑為3年以
    上有期徒刑以外之罪，其於準備程序進行中就被訴事實為有
    罪之陳述，經受命法官告知簡式審判程序之旨，並聽取當事
    人之意見後，本院合議庭認無不得或不宜改依簡式審判程序
    進行之情形，爰依刑事訴訟法第273條之1第1項規定，裁定
    由受命法官獨任進行簡式審判程序。又本件所引屬於審判外
    陳述之傳聞證據，依同法第273條之2規定，不受第159條第1
     項關於傳聞法則規定之限制，依法有證據能力，合先敘明
    。
二、認定犯罪事實所憑之證據及其理由：
    上開犯罪事實，業據被告坦承不諱，核與證人即告訴人鄭子
    涵證述相符，並有現場照片、監視器錄影畫面及翻拍截圖、
    尋獲腳踏車之現場照片、逮捕被告之現場照片在卷可稽，足
    認被告前揭任意性自白，與事實相符，堪予採信。從而，本
    案事證明確，被告上開犯行，洵堪認定，應依法論科。
三、論罪科刑：
  ㈠罪名及罪數：
  ⒈核被告所為，係犯刑法第325條第1項之搶奪罪。
　⒉至就被告是否該當累犯一事，因公訴意旨就此未為主張，遑
    論具體指出證明方法，參照111年4月27日最高法院110年度
    台上大字第5660號裁定意旨，本院自毋庸依職權調查並為相
    關之認定，併予述明。
　㈡刑罰裁量：
    爰以行為人之責任為基礎，審酌被告非無謀生能力，竟不思
    以正途獲取所需，因吸毒缺錢購毒而以騎腳踏車方式任意搶
    奪行人財物，其所為不僅侵害被害人之財產法益，亦可能造
    成被害人於倉皇之間受有遭拖行或跌倒成傷之危險，危害社
    會治安情節非輕，所為實不足取，惟念其犯後坦承犯行，態
    度尚可，再審酌被告前於101年間，因違反毒品危害防制條
    例、竊盜等案件，經本院分別判處徒刑，及定應執行刑確定
    ，並於107年間執行完畢之前科素行（詳卷附臺灣高等法院
    被告前案紀錄表），兼衡其教育程度、經濟（涉個人隱私，
    詳卷）、暨其所造成損害等一切情狀，量處如主文所示之刑
    。
四、沒收部分：
  ㈠本件被告之犯罪所得，即行搶所得之財物，均未經扣案，且
    卷內無被告已實際返還或賠償告訴人之事證，而其中所搶得
    之鑰匙1串，因該物品具有相當之專屬性，本身作為財物而
    言欠缺合法交易價值，縱不予宣告沒收，亦與刑法犯罪所得
    沒收制度之本旨無違，認欠缺刑法上重要性，依刑法第38條
    之2第2項規定，不予宣告沒收或追徵，至其餘搶得之財物，
    均應依刑法第38條之1第1項、第3項規定宣告沒收，並於全
    部或一部不能沒收或不宜執行沒收時，追徵其價額。
　㈡扣案被告所有之腳踏車2台、空針筒1支，卷內無證據足資證
    明與被告本件犯行有關，爰均不宣告沒收。　
據上論斷，應依刑事訴訟法第273條之1第1項、第284條之1、第2
99條第1前段，判決如主文。
本案經檢察官胡詩英提起公訴，檢察官陳宗吟到庭執行職務。
中    華    民    國   111    年    11    月    18    日
                  刑事第五庭  法  官    陳銘珠
以上正本證明與原本無異。
如不服本判決應於收受送達後20日內向本院提出上訴書狀，並應
敘述具體理由；如未敘述上訴理由者，應於上訴期間屆滿後20日
內向本院補提理由書（均須按他造當事人之人數附繕本）「切勿
逕送上級法院」。
因疫情而遲誤不變期間，得向法院聲請回復原狀。
中    華    民    國   111    年    11    月    22    日
                              書記官    史華齡
附錄本案論罪科刑法條：
《中華民國刑法第325條》
意圖為自己或第三人不法之所有，而搶奪他人之動產者，處6 月
以上5 年以下有期徒刑。
因而致人於死者，處無期徒刑或7 年以上有期徒刑，致重傷者，
處3 年以上10年以下有期徒刑。
第1 項之未遂犯罰之。